【裁判字號】    88,上訴,2637
【裁判日期】    890114
【裁判案由】    違反槍砲彈藥刀械管制條例
【裁判全文】
臺灣高等法院臺中分院刑事判決              八十八年度上訴字第二六三七號
    上  訴  人
    即  被  告  丙○○
    指定辯護人  本院公設辯護人  乙○○
右上訴人因違反槍砲彈藥刀械管制條例案件，不服臺灣南投地方法院中華民國八十八
年十月二十五日第一審判決（八十八年度訴字第二七二號，起訴案號：臺灣南投地方
法院檢察署八十八年度偵字第四一七六號），提起上訴，本院判決如左：
    主    文
上訴駁回。
    事實及理由
一、本案經本院審理結果，認第一審判決除漏引刑法第四十二條，應予補充外，其餘
    認事用法及量刑均無不當，應予維持，並引用第一審判決書記載之事實、證據及
    理由（如附件）。
二、上訴人即被告丙○○在本院未提出其他有利之證據及辯解，其上訴無理由，應予
    駁回，被告經合法傳喚無正當理由不到庭，不待其陳述逕行判決。
三、據上論斷，應依刑事訴訟法第三百六十八條、第三百七十一條、第三百七十三條
    ，判決如主文。
本案經檢察官甲○○到庭執行職務。
中      華      民      國     八十九     年      一      月    十四    日
                                   臺灣高等法院臺中分院刑事第四庭
                                         審判長法  官  沈  佛  家
                                               法  官  王  德  麟
                                               法  官  胡  國  棟
右正本證明與原本無異。
如不服本判決應於收受送達後十日內向本院提出上訴書狀，其未述上訴之理由者並
得於提起上訴後十日內向本院補提理由書（均須按他造當事人之人數附繕本）。
                                               書記官  茆  亞  民
中      華      民      國     八十九     年      一      月    十五    日
                                                                        Ｄ
臺灣南投地方法院刑事判決                          八十八年度訴字第二七二號
    公  訴  人  臺灣南投地方法院檢察署檢察官
    被      告  丙○○  男二十二歲（民國○○○年○月○日生）
                        住台中市○○區○○路八十巷十四號
                        身分證統一編號：Ｚ000000000號
    指定辯護人  王金陵  本院公設辯護人
右列被告因槍砲彈藥刀械管制條例案件，經檢察官提起公訴 (八十八年度偵字第四一
七六號)，本院判決如左：
    主  文
丙○○未經許可，製造可發射子彈具有殺傷力之槍枝，處有期徒刑伍年貳月，併科罰
金新臺幣萬陸仟元，罰金部分如易服勞役，以銀元佰元即新臺幣玖佰元折算壹日
。
扣案之改造手槍壹枝（槍枝管制編號：0000000000號）沒收。
    事  實
一、丙○○於八十七年六、七月間（於偵查中坦承係八十七年七月間），在台中市第
    一廣場處以新台幣六千八百元之代價，向不詳姓名、年籍之人購得玩具槍一把及
    子彈四顆（無殺傷力），竟以改造槍枝之意思，於購得該玩具槍之後，即在台中
    市○○區○○里○○路八十巷十四號住處，以電鑽將該槍管鑽通之方式，將該把
    玩具槍製造成為具有殺傷力之槍枝（槍枝編號：0000000000號），而
    供自己使用，自該時起即未經許可持有上開具有殺傷力之槍枝，並將之置於台中
    市○○區○○路八十巷十四號住處。嗣於八十八年七月二十六日凌晨三時四十分
    許，丙○○欲至南投縣竹山鎮○○街一０一號尋找女友廖婉瑩談判，竟將該枝經
    改造而具有殺傷力之槍枝插於腰際前，丙○○至南投縣竹山鎮○○街一０一號廖
    婉瑩住處，與廖婉瑩之父廖能保發生口角，乃將衣服掀起展示手槍予廖能保知悉
    ，經廖能保趁隙報警處理，並經警查獲，並扣得上開具殺傷力之改造手槍一枝及
    無殺傷力之子彈四顆。
二、案經南投縣警察局竹山分局報請臺灣南投地方法院檢察署檢察官偵查起訴。
    理  由
一、訊據被告丙○○固坦承有持有槍枝之事實，惟否認有製造槍枝之行為，辯稱：買
    來就是那樣，我未改造，當初承認是因為害怕才承認，買來就有四顆子彈，是鉛
    做的云云，惟查被告已於警訊、偵查中已坦承改造槍枝之事實，被告於偵查中坦
    承供稱：手槍買回來後有重新改造，我拿電鑽將槍管鑽通，另將鉛珠灌入子彈內
    ，鉛珠在釣具行買的等語，並有該枝仿ＳＭＩＴＨ與ＷＥＳＳＯＮ廠轉輪手槍製
    造之玩具手槍一枝（槍枝編號：0000000000號）、子彈四顆扣案可資
    佐證，該改造手槍經鑑驗結果，認係仿ＳＭＩＴＨ與ＷＥＳＳＯＮ廠轉輪手槍製
    造之玩具手槍將其金屬槍管及轉輪彈倉車通改造而成，機械性能良好，認具殺傷
    力等語，此有內政部警政署刑事警察局八十八年七月三十日刑鑑字第七三四一九
    號鑑驗通知書一紙在卷為憑，被告雖辯稱：手槍買來就那樣云云，惟查該扣案之
    手槍經鑑定結果，既證實係將金屬槍管及轉輪彈倉車通改造而成等語，該枝手槍
    係在被告之身上查獲，為被告所持有，足見被告確實有改造該枝手槍之行為，被
    告所辯，不足採信。況被告於本院審理時亦供稱：因槍有摔，我用縲絲釘把槍管
    鎖住，槍管我用電鑽把槍管鑽通等語，益足證被告確實有改造槍枝之行為。是事
    證明確，被告犯行，堪以認定。
二、核被告所為，係犯槍砲彈藥刀械管制條例第十一條第一項之未經許可製造可發射
    子彈具有殺傷力之槍枝罪。被告改造槍枝後之持有低度行為，應為製造之高度行
    為所吸收，不另論罪。爰審酌被告係初犯，有臺灣南投地方法院檢察署刑案資料
    查註紀錄表、本院被告全國前案紀錄表各一份附卷足稽，及被告犯罪之動機、目
    的、手段、所生危害及犯罪後否認犯行等一切情狀，量處如主文所示之刑，並就
    罰金刑部分諭知易服勞役之折算標準。另扣案之改造手槍一枝，係違禁物，應依
    刑法第三十八條第一項第一款宣告沒收。被告僅改造成功具殺傷力手槍一枝，其
    犯罪情節顯非重大，衡之比例原則，不宜宣告強制工作。
據上論斷，應依刑事訴訟法第二百九十九條第一項前段，槍砲彈藥刀械管制條例第十
一條第一項，刑法第十一條、第三十八條第一項第一款，現行法規所定貨幣單位折算
新臺幣條例第二條，罰金罰鍰提高標準條例第二條，判決如主文。
本案經檢察官徐松奎到庭執行職務。
中      華      民      國      八十八    年      十    月    二十五    日
                                    臺灣南投地方法院刑事庭
                                        法  官    郭 棋 湧
右正本證明與原本無異。
如不服本判決，應於判決送達後十日內向本院提出上訴狀( 應附繕本 )。「切勿逕送
上級法院」。
                                        書記官
中      華      民      國      八十八    年      十    月    二十五    日
槍砲彈藥刀械管制條例第十一條
未經許可，製造、販賣或運輸第四條第一款所稱其他可發射金屬或子彈具有殺傷力之
各式槍砲者，處五年以上有期徒刑，併科新臺幣一千萬元以罰金。未經許可，轉讓
、出租或出借前項所列槍砲者，處三年以上十年以下有期徒刑，併  科新臺幣七百萬
元以下罰金。
意圖供自己或他人犯罪之用，而犯前二項之罪者，處無期徒刑或七年以上有期徒刑
  ，併科新臺幣一千萬元以下罰金。
未經許可，持、有寄藏或意圖販賣而陳列一項所列槍砲者，處一年以上七年以下有
  期徒刑，併科新臺幣七百萬元以下罰金。
第一項及第二項之未遂犯罰之。


司法院資訊處製作；財團法人民間司法改革基金會備份。
